臺灣高雄地方法院刑事判決　　　　　　 99年度交訴字第121號
公　訴　人　臺灣高雄地方法院檢察署檢察官
被　　　告　陳子尚
上列被告因公共危險等案件，經檢察官提起公訴（99年度偵字第
32298 號），本院判決如下：
    主  文
陳子尚駕駛動力交通工具肇事，致人受傷而逃逸，處有期徒刑陸
月，如易科罰金，以新臺幣壹仟元折算壹日。緩刑貳年。
被訴過失傷害部分公訴不受理。
    事  實
一、陳子尚於民國99年8 月7 日上午9 時許，駕駛車牌號碼VK-4
    981 號自用小客車，由東往西沿高雄市○○區○○路西向車
    道行駛，行經左楠路口欲左轉南向進入左楠路時，不慎撞及
    行駛其同向前方，由錢雨慶駕駛、搭載乘客錢蘇雪銀之車牌
    號碼ZGY-778 號輕型機車，致該2 人當場人車倒地，錢雨慶
    受有頭部外傷併臉部挫擦傷、頸椎第3 至第6 節椎間盤突出
    之傷害；錢蘇雪銀受有頭部外傷、左胸挫傷併左側第4 至第
    7 肋骨骨折及左膝擦挫傷之傷害（過失傷害部分另判決如后
    ）。詎陳子尚明知肇事並造成上開機車乘員2 人受傷，竟未
    停車，亦未下車處理採取必要之救護措施，猶基於肇事逃逸
    之犯意，逕自駕駛原車駛離逃逸，嗣為警依在場目擊並騎車
    追趕之機車騎士龔鎵鴻等路人提供上開自用小客車車牌號碼
    而循線查獲。
二、案經錢雨慶及錢蘇雪銀訴由高雄市政府警察局楠梓分局報告
    臺灣高雄地方法院檢察署檢察官偵查起訴。
    理  由
壹、有罪部分
一、證據能力部分：按被告以外之人於審判外之陳述，雖不符刑
    事訴訟法第159 條之1 至之4 之規定，然經當事人於審判程
    序同意作為證據，法院審酌該言詞陳述或書面陳述作成時之
    情況，認為適當者，亦得為證據，刑事訴訟法第159 條之5
    第1 項定有明文。本判決後開引用具有傳聞證據性質之證據
    資料，已經檢察官、被告於審理期日同意為證據使用，是其
    縱無刑事訴訟法第159 條之1 至第159 條之4 或其他傳聞法
    則例外之情形，亦經本院審酌該證據作成之情況，既無違法
    取得情事，復無證明力明顯過低等情形，以得供做法院判斷
    事實之依據為適當，認為均有證據能力，得為證據。
二、實體部分：
  (一)前揭犯罪事實，業據被告陳子尚於本院審理時自白不諱，並
    經證人即告訴人錢雨慶、錢蘇雪銀、證人龔稼鴻證述綦詳，
    復有國軍左營總醫院附設民眾診療服務處診斷證明書2 份、
    道路交通事故現場圖、道路交通事故調查報告表及現場蒐證
    照片23幀在卷可稽，被告陳子尚自白駕駛上開自用小客車肇
    事致錢雨慶、錢蘇雪銀受傷而逃逸，核與事實相符，犯行堪
    予認定。
  (二)查自用小客車係以汽、柴油原動機為動力驅動，並以行駛於
    公共道路而設計之車輛，為刑法第185 條之4 所規定之動力
    交通工具。核被告陳子尚所為，係犯刑法第185 條之4 肇事
    致人受傷而逃逸罪。爰審酌被告陳子尚之年齡、品行、智識
    能力、犯罪動機、手段、情狀、對於法益所生危害之程度，
    其為19年8 月22日出生、受有初中畢業教育程度、以擔任京
    劇教學為業之人，有警詢年籍資料附卷可參，並據其在本院
    審理時自陳在卷，前揭犯罪時年79歲，前無因犯罪經法院判
    刑確定之紀錄，有臺灣高等法院被告前案紀錄表及臺灣高雄
    地方法院檢察署刑案資料查註紀錄表各1 份在卷可按，素行
    尚可，本件犯罪時地為晴天上午之高雄市楠梓區市區○○道
    路，人車往來頻繁，肇事造成被害人受有上開傷害之情狀，
    倉惶逃逸所駕動力交通工具為機械推力良好之自用小客車，
    犯罪對於遭棄置不顧之被害人生命、身體，及公共往來交通
    安全所生危險之程度，及其犯罪後於本院審理時已知坦認犯
    行，並與被害人錢雨慶、錢蘇雪銀成立和解，當庭給付現金
    新臺幣（下同）40,000元以填補行為所生之損害，犯後態度
    尚可等一切情狀，量處如主文所示之刑，又審酌其年齡、職
    業、收入、社會地位等節，並諭知易科罰金之折算標準如主
    文所示，以資儆懲。
  (三)被告陳子尚前無因犯罪經法院判刑確定之紀錄，已如前述，
    其此因駕車偶然肇事，一時警慌失措而犯罪逃逸，嗣後既已
    知悔悟，並勉力賠償被害人以填補損害，茲考量其年事已高
    ，諒經此偵審程序及刑之宣告，當知所警惕，信無再犯之虞
    ，爰併諭知緩刑2 年，以啟自新。
貳、不受理部分
一、被告陳子尚於99年8 月7 日9 時許，駕駛車號VK-4981 號自
    小客車，沿高雄市○○區○○路由東往西方向行駛，正欲左
    轉進入左楠路時，應注意與前車保持安全距離，及車前狀況
    ，隨時採取必要之安全措施，且依當時天候晴，日間自然光
    線，柏油路片乾燥無缺陷，並無不能注意之情事，竟疏未注
    意及此，適有同向前方由告訴人錢雨慶騎乘車牌號碼為ZGY-
    778 號之輕型機車搭載告訴人錢蘇雪銀，亦疏未依交通標誌
    兩段式左轉，而貿然左轉入左楠路，致被告陳子尚自小客車
    車頭與錢雨慶機車車尾發生擦撞，告訴人錢雨慶及告訴人錢
    蘇雪銀人車倒地，其中告訴人錢雨慶受有頭部外傷併臉部挫
    擦傷、頸椎第3 至第6 節椎間盤突出之傷害，告訴人錢蘇雪
    銀受有頭部外傷、左胸挫傷併左側第4 至第7 肋骨骨折及左
    膝擦挫傷之傷害，因認被告陳子尚此部分所為，係犯刑法第
    284 條第1 項前段過失傷害罪而提起公訴。
二、按告訴乃論之罪，告訴人於第一審辯論終結前，得撤回其告
    訴；又告訴經撤回者，法院應諭知不受理之判決，刑事訴訟
    法第238 條第1 項，及第303 條第3 款定有明文。
三、本件被告陳子尚因過失傷害案件，經檢察官提起公訴，認被
    告係犯刑法第284 條第1 項前段之過失傷害罪，依同法第28
    7 條前段之規定須告訴乃論。茲據告訴人錢雨慶、錢蘇雪銀
    於本院審理中，聲請撤回其告訴，爰依前開規定諭知不受理
    之判決。
據上論斷，應依刑事訴訟法第299 條第1 項前段、第303 條第3
款，刑法第185 條之4 、第41條第1 項、第74條第1 項第1 款，
刑法施行法第1 條之1 ，判決如主文。
本案經檢察官吳明駿到庭執行職務
中    華    民    國  100     年    2     月    11    日
                刑事第十九庭  審判長法  官  陳志銘
                                    法  官  黃宣撫
                                    法  官  陳松檀
以上正本證明與原本無異。
如不服本判決應於收受本判決後送達後10日內向本院提出上訴書
狀，其未敘述上訴理由者，並得於提起上訴後10日內向本院補提
理由書狀（均須按他造當事人之人數附繕本）「切勿逕送上級法
院」
中    華    民    國  100     年    2     月    11    日
                                    書記官  洪季杏
附錄本判決論罪之法條：
中華民國刑法第185條之4
駕駛動力交通工具肇事，致人死傷而逃逸者，處六月以上五年以
下有期徒刑。